【裁判字號】    92,自,85
【裁判日期】    920423
【裁判案由】    詐欺
【裁判全文】
臺灣臺中地方法院刑事判決                            九十二年度自字第八五號
    自  訴  人  甲○○
    被      告  丙○○
右列被告因詐欺案件，經自訴人提起自訴，本院判決如左：
    主      文
丙○○無罪。
    理      由
一、本件自訴意旨略以：被告丙○○於民國（下同）九十一年七月三十一日以電話通
    知自訴人到她所經營之事務所洽談廣告事宜，嗣經雙方談妥刊登價錢內容，報別
    及時間後，被告聲稱其是國家考試合格領有代書證照之事務所，廣告費方面不會
    有問題，自訴人遂在其再三保證下，為其刊登，直至九十一年九月初，共欠廣告
    費新台幣五萬七千五百元，自訴人向被告請款時，被告初說過幾天再來拿，連續
    數次後，自訴人按址查看，被告不知去向，此後並音訊全無，自訴人始知受騙。
    因認被告涉犯刑法第三百三十九條第二款之詐欺得利罪嫌等語。
二、按犯罪事實應依證據認定之，無證據不得推定其犯罪事實，又被告之犯罪不能證
    明者，應諭知無罪之判決，刑事訴訟法第一百五十四條及第三百零一條第一項分
    別定有明文。此項規定，依同法第三百四十三條之規定，於自訴程序亦準用之。
三、本件訊據被告丙○○，對有於九十一年七月間委託自訴人刊登廣告事宜之事實並
    不否認，惟以上開代書事務所是其夫乙○○所經營，其只是協助辦理部分業務，
    其與自訴人公司是長期委託刊登廣告之客戶，以前代登廣告費均有給付，嗣因其
    與先生感情不睦而離開事務所，在離開後其對於以前委登部分，均有交待乙○○
    及自訴人，後來的委登情況伊均不知情，伊僅知道其先生事後認自訴人廣告有偷
    行情形，與自訴人有糾葛，及尚有欠部分費用等語。查本件被告與自訴人為長期
    委登廣告客戶，此為自訴人於本院審理中所不爭執之事實，又本件被告之代書事
    務所係由被告配偶乙○○經營，平常業務均由乙○○處理，被告係為乙○○之代
    為處理事務人，其前委登廣告費用亦均有給付，亦據被告陳述在卷，顯見本件自
    訴人之接受被告委登廣告，應係本於該代書事務所長期委登廣告之信用，並非被
    告施用詐術使自訴人陷於錯誤甚明。再本件被告是因與配偶乙○○感情不睦而分
    居離家，事非得已，且其亦有電話與自訴人連絡，交待請款事宜，其後繼續刊登
    之廣告又非被告所能事涉，則縱該代書事務所有欠款未付，被告亦應無不法利益
    之意圖，自不能僅因被告係乙○○之配偶並因故離家，使自訴人請款不遂，即認
    被告有詐欺得利之犯行，此外復查無其他積極證據足以證明被告有詐欺得利事實
    ，本件依首開說明，應為被告無罪之判決。
據上論斷，應依刑事訴訟法第三百四十三條、第三百零一條第一項，判決如主文。
中      華      民      國    九十二    年      四      月    二十三    日
                                    臺灣臺中地方法院刑事第二庭
                                        法  官  柯 崑  輝
右正本證明與原本無異。
如不服本判決，應於送達後十日內向本院提出上訴狀 (須附繕本) ，上訴於台灣高等
法院台中分院。
                                        書記官
中      華      民      國    九十二    年      四      月    二十三    日


司法院資訊處製作；財團法人民間司法改革基金會備份。
